【裁判字號】    98,訴,929
【裁判日期】    980506
【裁判案由】    毒品危害防制條例
【裁判全文】
台灣台中地方法院刑事判決          98年度訴字第929號
公  訴  人  臺灣臺中地方法院檢察署檢察官
被      告  甲○○
上列被告因違反毒品危害防制條例案件，經檢察官提起公訴（98
年度毒偵字第702號），經本院合議庭裁定，由受命法官依法獨
任進行簡式審判程序判決如下：
    主  文
甲○○施用第一級毒品，累犯，處有期徒刑拾壹月；又施用第二
級毒品，累犯，處有期徒刑伍月；應執行有期徒刑壹年貳月。
    事  實
一、甲○○素行不佳，前曾犯違反麻醉藥品管理條例、違反肅清
    煙毒條例、違反毒品危害防制條例等罪，其中於民國（下同
    ）86年間所觸犯違反肅清煙毒條例罪及違反麻醉藥品管理條
    例罪，經臺灣高等法院臺中分院以87年度上訴字第676號刑
    事判決判處應執行有期徒刑3年6月，並於87年4月14日確定
    ，於93年12月29日因縮短刑期執行完畢。又因施用毒品案件
    ，經依臺灣苗栗地方法院裁定令入戒治處所施以強制戒治，
    於92年11月13日停止強制戒治付保護管束，並於93年3月2日
    期滿執行完畢，經臺灣苗栗地方法院檢察署於93年3月16日
    以93年度戒毒偵字第8號不起訴處分在案。詎甲○○仍不知
    悔改，復基於施用第一、二級毒品之犯意，於97年12月5日
    下午15時，在臺中縣大安鄉○○村○○街20號之居所處，分
    別以注射針筒注射血管方式施用第一級毒品海洛因1次，以
    將第二級毒品安非他命放在玻璃瓶內，其下以火燒烤，並吸
    食其產生煙霧之方式施用第二級毒品甲基安非他命1次。嗣
    於同日下午15時25分許，為警在上址持搜索票搜索，經其同
    意採尿，送驗後查獲。
二、案經臺中縣警察局大甲分局報請臺灣台中地方法院檢察署檢
    察官偵查起訴。
    理  由
一、按除被告所犯為死刑、無期徒刑、最輕本刑為三年以上有期
    徒刑之罪或高等法院管轄第一審案件者外，於前條第一項程
    序進行中，被告先就被訴事實為有罪之陳述時，審判長得告
    知被告簡式審判程序之旨，並聽取當事人、代理人、辯護人
    及輔佐人之意見後，裁定進行簡式審判程序，刑事訴訟法第
    二百七十三條之一第一項定有明文。本件被告所犯係死刑、
    無期徒刑、最輕本刑為三年以上有期徒刑以外之罪，其於準
    備程序中就被訴事實為有罪之陳述，且經審判長告知被告簡
    式審判程序之旨，並聽取公訴人及被告之意見後，本院合議
    庭認為適宜而裁定由受命法官獨任進行簡式審判程序，合先
    敘明。
二、現行刑事訴訟法為保障被告之反對詰問權，排除具有虛偽危
    險性之傳聞證據，以求實體真實之發現，於該法第一百五十
    九條第一項明定被告以外之人於審判外之言詞或書面陳述，
    除法律有規定者外，不得作為證據。是被告以外之人於審判
    外之陳述，除有同條第二項之除外情形，或符合同法第一百
    五十九條之一至第一百五十九條之五，或其他法律有特別規
    定得為證據之情形者外，自不採為論罪之依據。簡式審判程
    序，貴在審判程序之簡省便捷，檢察官指出之證據方法，只
    要被告及辯護人無異議，即可使用，縱或是被告以外之人在
    審判外之陳述，亦得作為證據，是刑事訴訟法第一百五十九
    條第二項規定；「法院以簡式審判程序，不適用之」；第二
    百七十三條之二規定：「簡式審判程序之證據調查，不受第
    一百五十九條第一項…規定之限制」，是於簡式審判程序，
    有關傳聞證據之證據能力限制規定自無適用之餘地，合先敘
    明。
三、上揭事實業據被告甲○○於本院審理時坦承不諱，而被告為
    警查獲，經警採其尿液送請私立中山醫學大學附設醫院藥物
    濫用檢測中心檢驗結果，檢出甲基安非他命及嗎啡均呈陽性
    反應，此有該檢測中心97年12月18日第0000000號尿液檢驗
    報告1紙在卷可憑，此外，復有被告之刑案資料查註紀錄表
    、臺灣高等法院被告全國前案紀錄表各一紙附卷可稽，足認
    被告自白，核與事實相符，堪予採信，事證至臻明確，被告
    甲○○違反毒品危害防制條例犯行均洵堪認定。
四、按海洛因、安非他命分別係毒品危害防制條例第二條第二項
    第一款、第二款所定之第一級毒品、第二級毒品，不得非法
    施用，是核被告甲○○所為，係犯毒品危害防制條例第十條
    第一項、第二項之施用第一級毒品罪及施用第二級毒品罪。
    被告施用第一、二級毒品前後持有第一、二級毒品之低度行
    為，應分別為其施用第一、二級毒品之高度行為所吸收，均
    不另論罪。被告所犯施用第一級毒品、施用第二級毒品罪二
    罪之間，犯意各別，行為互殊，應予分論併罰。查被告甲○
    ○前曾於86年間觸犯違反肅清煙毒條例罪及違反麻醉藥品管
    理條例罪，經臺灣高等法院臺中分院以87年度上訴字第676
    號刑事判決判處應執行有期徒刑3年6月，並於87年4月14日
    確定，於93年12月29日因縮短刑期執行完畢，此有臺灣台中
    地方法院檢察署刑案資料查註紀錄表一份在卷可按，其於五
    年之內再故意犯有期徒刑以上之本罪，均係屬累犯，均應依
    刑法第47條第1項之規定，加重其刑。爰審酌被告甲○○犯
    罪之動機、目的、手段、品行不佳，詳如前述，此有台灣台
    中地方法院檢察署刑案資料查註紀錄表一份在卷可按，被告
    曾有施用毒品不良素行，經執行完畢後，仍不知警惕，再次
    施用毒品，經檢察官依初次勒戒、觀察後無繼續施用傾向為
    不起訴處分確定後，仍不知悔改警惕，猶繼續施用毒品不輟
    ，情節非輕，有失政府制定毒品危害防制條例之立法美意，
    本不宜寬貸，惟此乃自戕且容易成癮之行為，從另一角度觀
    察，應視同病人看待，及犯後已坦承犯行，態度良好等一切
    情狀，分別量處如主文所示之刑，並定其應執行刑，以資懲
    儆。
據上論斷，應依刑事訴訟法第二百九十九條第一項前段、第二百
七十三條之一第一項，毒品危害防制條例第十條第一項、第二項
，刑法第十一條前段、第四十七條第一項、第五十一條第五款，
判決如主文。
中    華    民    國    98    年    5     月    6     日
                        刑事第四庭    法  官  洪俊誠
以上正本證明與原本無異。
如不服本判決，應於判決收受送達後10日內向本院提出上訴狀，
上訴於臺灣高等法院臺中分院（並應敘述具體上訴理由及檢附繕
本）。上訴書狀如未敘述上訴理由，應於上訴期間屆滿後20日內
補提上訴理由書於本院（均須按他造當事人之人數附具繕本）「
切勿逕送上級法院」。
                                      書記官  蕭榮峰
中    華    民    國    98    年    5     月    6     日
附錄論罪科刑實體法條文：
毒品危害防制條例第十條：
施用第一級毒品者，處六月以上五年以下有期徒刑。
施用第二級毒品者，處三年以下有期徒刑。


司法院資訊處製作；財團法人民間司法改革基金會備份。
